【裁判字號】    97,易,1205
【裁判日期】    970827
【裁判案由】    詐欺
【裁判全文】
臺灣臺北地方法院刑事判決      九十七年度易字第一二○五號
公  訴  人  臺灣臺北地方法院檢察署檢察官
被      告  甲○○
上列被告因詐欺案件，經檢察官提起公訴（九十六年度偵字第二
二○三○號），本院判決如下：
    主  文
甲○○意圖為自己不法之所有，以詐術使人將本人之物交付，處
有期徒刑柒月。
    事  實
一、甲○○意圖為自己不法之所有，於民國九十六年八月間，向
    女友乙○○佯稱其為基金經理人，可代為操作期貨獲利，致
    乙○○誤信為真，陷於錯誤，乃於同年月十二日某時許，在
    臺北市○○區○○路二段一一一號一樓好樂迪ＫＴＶ大廳內
    ，交付帳號00000000000000號，戶名乙○○
    之華僑銀行帳戶存摺、金融卡、印章，及交易帳號0000
    000號，戶名乙○○之寶來曼氏期貨股份有限公司（下稱
    寶來曼氏期貨公司）帳戶開立卡等物予甲○○，並於同年月
    二十日、同年月二十二日各轉帳新臺幣（下同）五萬二千三
    百七十元，及十六萬四千九百元至上開華僑銀行帳戶，委由
    甲○○代為操作期貨，詎甲○○將前開款項提領殆盡，並未
    將之用於代乙○○操作期貨，迭經催討，亦拒不返還，乙○
    ○始知受騙。
二、案經乙○○訴由臺北市政府警察局大安分局報請臺灣臺北地
    方法院檢察署檢察官偵查起訴。
    理  由
壹、證據能力方面：
    本院資以認定本案犯罪事實之非供述證據（詳後述），查無
    違反法定程序取得之情形，依刑事訴訟法第一百五十八條之
    四反面規定，洵具證據能力，合先敘明。
貳、實體方面：
一、訊據被告甲○○固不否認告訴人乙○○於前揭時、地交付上
    開帳戶，委由其代為操作期貨，並先後於九十六年八月二十
    日、同年月二十二日，自前開華僑銀行帳戶，提領告訴人所
    匯入之現金五萬二千三百七十元，及十六萬四千九百元，惟
    矢口否認有何詐欺取財犯行，辯稱：告訴人所匯入之上揭款
    項，係告訴人借貸伊之借款，並非代為操作期貨之投資款云
    云。經查：
  (一)上揭事實，業據證人即告訴人於本院審理時結證：我與被告
    係在網路上認識而交往，被告聲稱伊為基金經理人，可代為
    操作期貨獲利，我就在九十六年八月十二日，在臺北市○○
    區○○路二段一一一號一樓好樂迪ＫＴＶ大廳內，將我新開
    設之寶來曼氏期貨公司帳戶開立卡，及該帳戶指定出金之華
    僑銀行帳戶之存摺、金融卡、印章等物交給被告，言明款項
    日後再匯入，所以當時華僑銀行之帳戶內並無存款，嗣後我
    在同年月二十日買回凱基臺商天下基金，並將買回之價金五
    萬二千三百七十元匯入前開華僑銀行帳戶，再於同年月二十
    二日以信用卡向花旗銀行預借現金十六萬四千九百元，並匯
    入上開華僑銀行帳戶，作為委託被告代為操作期貨交易之用
    ，被告在我匯款後，說伊忘記密碼，還以電話向我詢問華僑
    銀行帳戶金融卡之密碼，後來我發現被告將我匯入該帳戶的
    兩筆款項提領殆盡，我向被告表示要結束所有的委託交易，
    但被告不答應，一直未將我所交付之帳戶返還，亦未退還投
    資款，被告還使用我的期貨帳戶為他人從事期貨交易，我才
    發現受騙等語綦詳（見本院卷第六十八頁至第七十五頁），
    並有華僑銀行存款往來明細查詢單、凱基臺商天下基金買回
    確認單、花旗銀行活用雙享金交易確認函、寶來曼氏期貨公
    司期貨交易輔助人專用開戶文件、寶來曼氏期貨公司九十六
    年八月對帳單在卷可稽（見臺灣臺北地方法院檢察署九十六
    年度偵字第二二○三○號偵查卷第十六頁、第六十頁、第六
    十一頁、第六十二頁至第六十三頁、第四十九頁至第五十五
    頁）。
  (二)被告固辯稱：系爭二筆款項係借款，並非告訴人委由伊代為
    操作期貨所匯入之投資款云云。惟系爭二筆款項，係告訴人
    為委由被告代為操作期貨，而匯入上開華僑銀行帳戶，此據
    證人即告訴人證述明確在卷，業如前述，且告訴人於九十六
    年八月十二日所交付之華僑銀行帳戶存摺、金融卡、印章等
    物，目的係為委託被告代為操作期貨，而告訴人將系爭二筆
    款項匯入前開華僑銀行帳戶時，告訴人尚未終止委任被告代
    為操作期貨，亦據被告自承在卷（見本院卷第七十九頁），
    苟如被告所辯，系爭二筆款項係借款，告訴人大可直接交付
    現金或將之匯入被告於金融機構所開設之帳戶，何需匯至其
    於寶來曼氏期貨公司帳戶所指定出金之華僑銀行帳戶，如此
    迂迴？此顯悖異常情，足見被告辯解，要屬虛偽不實。
  (三)綜核前開事證，足證被告確向告訴人訛稱可代為操作期貨獲
    利，以詐取告訴人之財物無訛。
  (四)綜上所述，被告前開所辯，顯係避究諉責之詞，殊無可取。
    本案事證明確，被告詐欺取財犯行，洵堪認定，應予依法論
    科。
二、核被告所為，係犯刑法第三百三十九條第一項詐欺取財罪。
    被告僅有一個詐術行為，告訴人亦應此詐術行為而決定交付
    財物總額，而於九十六年八月二十日、同年月二十二日先後
    匯款，核係告訴人一個交付財物行為之兩個接續舉動，為單
    純一罪，公訴檢察官認應分論併罰（見本院卷第八十頁），
    尚有未洽。爰審酌被告正值青年，不思以正途取財，竟以代
    為操作期貨為由，向告訴人詐取財物，詐得款項高達二十一
    萬七千二百七十元，且犯罪後猶飾詞圖卸，未見悔意，及其
    品行、智識程度、生活狀況，迄未與告訴人和解等一切情狀
    ，認檢察官具體求處有期徒刑一年，略嫌過重，爰量處如主
    文所示之刑。
據上論斷，應依刑事訴訟法第二百九十九條第一項前段，刑法第
三百三十九條第一項，刑法施行法第一條之一第一項、第二項前
段，判決如主文。
本案經檢察官江貞諭到庭執行職務
中    華    民    國  九十七  年    八    月  二十七  日
                          臺灣臺北地方法院刑事第十四庭
                              審判長法  官  宋松璟
                                    法  官  陳琪媛
                                    法  官  孫萍萍
以上正本證明與原本無異。
如不服本判決，應於判決送達後十日內，向本院提出上訴狀。
                                    書記官  林義盛
中    華    民    國  九十七  年    八    月  二十七  日
附錄本案論罪科刑法條全文：
刑法第三百三十九條
意圖為自己或第三人不法之所有，以詐術使人將本人或第三人之
物交付者，處五年以下有期徒刑、拘役或科或併科一千元以下罰
金。
以前項方法得財產上不法之利益或使第三人得之者，亦同。
前二項之未遂犯罰之。


司法院資訊處製作；財團法人民間司法改革基金會備份。
